臺灣臺南地方法院刑事判決　　　　　　　94年度訴字第1023號
公　訴　人　臺灣臺南地方法院檢察署檢察官
被　　　告　乙○○
上列被告因違反槍砲彈藥刀械管制條例案件，經檢察官提起公訴
（94年度偵字第7685號），被告於準備程序期日就被訴事實為有
罪陳述，本院裁定由受命法官獨任進行簡式審判程序，判決如下
：
    主  文
乙○○未經許可，持有子彈，處有期徒刑拾月，併科罰金新台幣
拾萬元，罰金如易服勞役，以新台幣玖佰元即銀元參佰元折算壹
日。扣案之子彈柒顆，均沒收之。
    事  實
一、乙○○前於民國八十年間，因殺人罪，經法院判處有期徒刑
    六年八月確定，於八十八年十二月二十一日縮刑期滿執行完
    畢。又於九十年間，因違反動產擔保交易法案件，經法院判
    處拘役三十日確定，於九十一年一月二十一日易科罰金執行
    完畢；復於九十三年間，因詐欺罪，經法院判處拘役五十日
    確定，經通緝到案後，於九十四年二月二十五日執行完畢；
    又於九十三年間，因偽造文書等案件，經法院判處有期徒刑
    五月確定，現正執行中。
二、乙○○明知有殺傷力之子彈為管制物品，非經中央主管機關
    許可，不得擅自持有，竟於九十四年六月十日晚上十一時許
    ，在臺南市○○路地○道，明知不詳姓名者所交付之子彈十
    顆，係具有殺傷力之改造子彈，仍受其囑託而收受，欲將上
    開子彈轉交予姓名年籍均不詳之成年男子「阿志」，而未經
    許可持有上開子彈。嗣於九十四年六月十日凌晨一時三十九
    分許，乙○○駕駛其竊取之車牌號碼ＶＩＨ─四二八號輕型
    機車（竊盜部分，經檢察官另案偵查），行經臺南市○區○
    ○路一三九號前，因另案遭通緝，經警員甲○○查獲，依法
    附帶搜索乙○○之身體，在其衣服口袋內扣得含十顆子彈之
    煙盒一個，始知上情。
三、案經臺南市警察局第六分局報請臺灣台南地方法院檢察署檢
    察官偵查起訴。
    理  由
一、本件被告所犯為死刑、無期徒刑或最輕本刑為3年以上有期
    徒刑以外之罪，被告於準備程序中就被訴事實為有罪陳述，
    經法官當庭告知簡式審判程序之旨，並聽取公訴人之意見，
    爰依刑事訴訟法第273條之1第1項之規定，裁定由受命法官
    獨任進行簡式審判程序，合先敘明。
二、上開事實，迭據被告乙○○於警、偵訊時及本院審理中坦承
    不諱（見警卷第一至第六頁、偵查卷第十六頁、十七頁、本
    院九十四年八月三十日準備程序及審判筆錄），且其係經警
    當場查獲之現行犯，復有扣案之上開子彈可資佐證。而上述
    子彈，經送內政部警政署刑事警察局鑑定結果，據覆稱：「
    送鑑子彈十顆，認均係由土造（內具直徑約8.9mm之土造金
    屬彈頭），採樣參顆試射，可擊發，認具殺傷力」等情，有
    該局九十四年六月二十九日刑鑑字第0940097190號槍彈鑑定
    書1份及槍彈照片2張在卷足按（見偵查卷第二十九至三十頁
    ）。被告上開自白，核與事實相符，殊可信採。本件罪證至
    臻明確，被告犯行洵堪認定。
三、查被告乙○○未經許可，即持有上開具殺傷力之子彈十顆，
    核其所為，係犯槍砲彈藥刀械管制條例第十二條第四項之持
    有子彈罪。又其一未經許可持有行為，持有十顆具傷力子彈
    十顆，為想像競合，應依刑法第五十五條，從一重處斷；又
    被告有如事實欄所載之前科，已據其供明在卷，並有台灣高
    等法院被告全國前案紀錄表附券足按，雖未構成累犯，惟其
    素行非佳。審酌被告之素行、持有改造子彈之行為，對社會
    及人身安全威脅非輕，且子彈十顆，數量非少，然情節尚非
    至重，及其犯後坦承犯行，當庭深表悛悔之意，態度尚佳等
    一切情狀，爰量處如主文所示之刑，並諭知罰金如易服勞役
    之折算標準。
四、又被告以其於警查獲前即自承持有子彈，而認其符合自首之
    要件云云。惟經本院依職權傳訊證人即臺南市警察局第六分
    局金華派出所警員甲○○，就當日看到被告形跡可疑，且因
    以前曾查獲被告涉毒品案件，知道被告當時通緝中，因此於
    臺南市○○路將被告攔下逮捕後，先以電腦查詢被告騎用之
    機車，再通知巡邏警車將被告帶回派出所，在被告口袋中發
    現有一個煙盒，感覺沈甸甸，且有金屬碰撞聲，打開後裡面
    有以生紙包覆有十顆子彈，打開煙盒前，被告並未表明該
    煙盒內有何物品等情節，於本院審理時，結稱在卷（參見本
    院九十四年九月六日審理筆錄），揆諸本件是警員附帶搜索
    而發現子彈，並進而扣案，且扣得子彈前被告均未告知自己
    持有子彈之犯罪，足認在警員發覺前，被告均未將持有子彈
    之犯罪事實告知偵查機關，即難認其有自首之主觀意識，雖
    其於事後自白，惟亦無刑法第六十二條自首規定之適用，併
    此敘明。
五、原扣案之上述改造子彈十顆，其中三顆送鑑驗時已試射耗盡
    ，均已不具殺傷力，已非屬違禁物，爰不予以宣告沒收。至
    於另外子彈七顆，為違禁物，爰依刑法第38條第1項第1款，
    宣告沒收。
據上論斷，應依刑事訴訟法第299條第1項前段，槍砲彈藥刀械管
制條例第12條第4項，刑法第11條前段、第55條、第42條第2項、
第38條第1項第1款，罰金罰鍰提高標準條例第2條、現行法規所
定貨幣單位折算新台幣條例第2條，判決如主文。
本案經檢察官施胤弘偵查後提起公訴；檢察官丙○○到庭執行職
務
中　　華　　民　　國　　94　　年　　9 　　月　　20　　日
　　　　　　　　　刑事第八庭    法　官　洪士傑
以上正本證明與原本無異。
如不服本判決，應於判決送達後10日內，向本院提出上訴狀。
　　　　　　　　　　　　　　　　書記官　李佩珊
中　　華　　民　　國　　94　　年　　9 　　月　　20　　日
